臺灣板橋地方法院刑事判決　　　　　　　100年度易字第381號
公　訴　人　臺灣板橋地方法院檢察署檢察官
被　　　告　吳傳明
上列被告因家暴妨害自由等案件，經檢察官提起公訴（99年度偵
字第22705 號），本院判決如下：
    主  文
吳傳明犯恐嚇危害安全罪，處拘役伍拾日，如易科罰金，以新臺
幣壹仟元折算壹日，減為拘役貳拾伍日，如易科罰金，以新臺幣
壹仟元折算壹日。又犯恐嚇危害安全罪，處拘役伍拾日，如易科
罰金，以新臺幣壹仟元折算壹日。又犯恐嚇危害安全罪，處拘役
伍拾日，如易科罰金，以新臺幣壹仟元折算壹日，扣案之折疊鋸
齒刀壹支沒收之。應執行拘役壹佰日，如易科罰金，以新臺幣壹
仟元折算壹日，扣案之折疊鋸齒刀壹支沒收之。
    事  實
一、吳傳明為吳意達之父，吳意達與陳淑娟為夫妻，渠等間具有
    家庭暴力防治法第3 條所定之家庭成員關係。
(一)、吳傳明因細故對吳意達、陳淑娟不滿，竟基於恐嚇之犯意，
    於民國96年1 月間某日23時許，至臺北縣板橋市（現改制為
    新北市板橋區，下同）四維路355 號3 樓吳意達斯時住處，
    對吳意達恫稱：「全家給你滅口。殺我阿！殺我阿！拿刀來
    殺我啊！我告訴你，你趕快去報案，我會用瓦斯給你們毒死
    ，你去報案啊！這星期六我絕對還會再來」等足以危害吳意
    達生命、身體之言語，致吳意達因而心生畏懼。
(二)、吳傳明復基於恐嚇之犯意，於99年3 月間某日20時許，於電
    話中對吳意達恫稱：「我不可能讓你們活，我告訴你，我要
    做，我全家都不會讓你們活，不信再給我不信」等足以危害
    吳意達生命、身體之言語，致吳意達因而心生畏懼。
(三)、吳傳明另於99年7 月21日22時許，至臺北縣板橋市○○街55
    巷35弄3 號1 樓吳意達、陳淑娟住處樓下，因向吳意達索取
    戶口名簿未果，竟基於恐嚇之犯意，自口袋中取出折疊鋸齒
    刀1 支，將之展開後朝吳意達揮舞，嗣吳傳明查悉陳淑娟躲
    在該處大門後，隨即以腳將大門踹開，並對陳淑娟恫稱：「
    你這個女人我告訴你，我會讓你... 會讓你很悽慘，你再試
    試看」等危害陳淑娟生命、身體之言語，致陳淑娟、吳意達
    因而心生畏懼，經警據報到場處理，而為警當場查獲，並扣
    得折疊鋸齒刀1 支。
二、案經吳意達、陳淑娟訴由臺北縣政府（現改制為新北市政府
    ）警察局海山分局移送臺灣板橋地方法院檢察署檢察官偵查
    起訴。
    理  由
一、按除被告所犯為死刑、無期徒刑、最輕本刑為3 年以上有期
    徒刑之罪或高等法院管轄第一審案件者外，於第一次審判期
    日前之準備程序進行中，被告先就被訴事實為有罪之陳述時
    ，審判長得告知被告簡式審判程序之旨，並聽取當事人、代
    理人、辯護人及輔佐人之意見後，裁定進行簡式審判程序，
    刑事訴訟法第273 條之1 第1 項定有明文。經核，本件被告
    吳傳明所犯係死刑、無期徒刑、最輕本刑為3 年以上有期徒
    刑以外之罪，其於準備程序中就被訴事實為有罪之陳述，經
    法官告知簡式審判程序之旨，並聽取公訴人、被告之意見後
    ，本院爰依首揭規定，裁定進行簡式審判程序，合先敘明。
二、訊據被告對其於前揭時、地恐嚇告訴人吳意達、陳淑娟之事
    實均坦承不諱，核與證人即吳意達、陳淑娟於警詢、偵查中
    之證述、證人即被告之子吳學椅於偵查中證述之情節相符，
    並有錄音光碟1 片暨其譯文1 份、扣案之折疊鋸齒刀1 支暨
    扣案物品照片、扣案物品清單、戶口名簿各1 份在卷可憑，
    堪認被告之自白與事實相符，得以採認為真實，本案事證已
    甚明確，被告犯行洵堪認定，應予依法論科。
三、核被告所為，均係犯刑法第305 條之恐嚇危害安全罪，而因
    係對家庭成員實施身體上不法侵害之行為，原屬家庭暴力防
    治法第2 條第2 款之家庭暴力罪，惟該法就此尚無科處刑罰
    之規定，應僅論以刑法之恐嚇危害安全罪。被告前後三次恐
    嚇犯行，犯意有別，行為互殊，應予分論併罰。爰審酌被告
    除於64年間，因業務過失致死案件經法院判處有期徒刑3 月
    外，並無其他前科，素行尚可，有臺灣高等法院被告前案紀
    錄表在卷可憑，其遇事不思理性處理，僅因細故對告訴人心
    生不滿，即一再以加害生命、身體之事恐嚇告訴人，所為殊
    非可取，然念其犯後尚知坦認犯行，態度良好，及其生活狀
    況、智識程度等一切情狀，分別量處如主文所示之刑，並諭
    知易科罰金之折算標準。又被告前揭如事實欄一(一)之恐嚇犯
    行，其犯罪時間在96年4 月24日以前，又被告雖於99年12月
    14 日 經臺灣板橋地方法院檢察署發布通緝( 見臺灣板橋地
    方法院檢察署99年度偵字第22705 號卷第83頁通緝書) ，惟
    斯時中華民國九十六年罪犯減刑條例業已施行( 施行日為96
    年7 月16日) ，即非屬該條例第5 條所定不得減刑之情形，
    爰依該條例第2 條第1 項第3 款、第7 條規定，減其宣告刑
    二分之一，並諭知易科罰金之折算標準，及與不得減刑之罪
    ，定其應執行刑及諭知易科罰金之折算標準，以示儆懲。再
    扣案之折疊鋸齒刀1 支，係被告所有，供其持以向告訴人吳
    意達揮舞而犯如事實欄一(三)之恐嚇犯行所用之物，業據其供
    承在卷，爰依刑法第38條第1 項第2 款之規定宣告沒收。
據上論斷，應依刑事訴訟法第299 條第1 項前段，刑法第305 條
、第41條第1 項前段、第51條第6 款、第38條第1 項第2 款，中
華民國九十六年罪犯減刑條例第2 條第1 項第3 款、第7 條、第
9 條、第11條，刑法施行法第1 條之1 ，判決如主文。
本案經檢察官王筱寧到庭執行職務。
中    華    民    國   100    年    3     月    17    日
                  刑事第十三庭   法  官   陳昭筠
以上正本證明與原本無異。
如不服本判決應於送達後10日內向本院提出上訴狀。
                                 書記官   黃文儀
中    華    民    國   100    年    3     月    21    日
附錄本案論罪科刑法條全文：
中華民國刑法第305條
以加害生命、身體、自由、名譽、財產之事，恐嚇他人致生危害
於安全者，處 2 年以下有期徒刑、拘役或 3 百元以下罰金。